臺灣桃園地方法院刑事判決　　　　　　　100年度易字第755號
公　訴　人　臺灣桃園地方法院檢察署檢察官
被　　　告　周應龍
　　　　　　周應君
上列被告因竊盜案件，經檢察官提起公訴（99年度偵字第24123
號），本院裁定改依簡式審判程序審理，茲判決如下：
    主  文
周應龍共同踰越安全設備竊盜，累犯，處有期徒刑捌月。
周應君共同踰越安全設備竊盜，處有期徒刑柒月。
    事  實
一、周應龍於民國90年間，因恐嚇、強盜等案件經臺灣高等法院
    以92年度上訴字第1214號分別判處有期徒刑1 年2 月（該部
    分先行確定）、7 年6 月，又就強盜部分上訴最高法院後，
    經最高法院以92年度台上字第7072號判決駁回上訴確定。嗣
    臺灣高等法院以96年度聲減字第4507號就上開有期徒刑1 年
    2 月減為有期徒刑7 月，並與前開有期徒刑7 年6 月定應執
    行有期徒刑8 年確定，而於97年4 月17日假釋出監，於98年
    10月24日假釋期間期滿未經撤銷，視為執行完畢。詎猶不知
    悔改，於99年2 月24日上午，彭國華（另行通緝）在桃園縣
    桃園市○○路○ 段149 號「石清之水社區」施做工程，發現
    該社區2 樓即潘玉筆所有之住宅窗戶未鎖認有機可趁，遂通
    知周應龍，並由周應龍邀集周應君，3 人共同基於意圖為自
    己不法所有之犯意，於當日上午11時40分許，推由周應龍及
    周應君自該社區之涼亭翻越窗戶進入該址住宅，並竊得COMP
    AO筆記型電腦2 臺、新臺幣5 萬元、名牌皮包2 只及首飾1
    批等物後朋分花用。嗣經潘玉筆返家發現遭竊，經報警採集
    指紋並調閱該社區監視錄影帶，始知上情。
二、案經桃園縣政府警察局桃園分局報告臺灣桃園地方法院檢察
    署檢察官偵查起訴。
    理  由
一、上開犯罪事實，業據被告周應龍、周應君（下稱被告等二人
    ）於本院審理時均坦承不諱，核與證人彭國華、洪錫鑫於警
    詢證述及被害人潘玉筆於警詢證述、檢察官偵訊時具結證述
    相符（臺灣桃園地方法院檢察署99年度偵字第24123 號第5
    至6 頁、第8 頁、第35至37頁、第31至32頁、第137 至138
    頁），並有內政部警政署刑事警察局99年4 月8 日刑紋字第
    0990042801號鑑定書、桃園縣政府警察局桃園分局刑案現場
    勘查報告、桃園縣政府警察局青溪派出所住宅竊盜案照片黏
    貼紀錄表各1 份（同前卷第41至50頁、第51至67頁、第76至
    91頁）在卷足參，堪信被告等二人上開自白為真實。本件事
    證明確，被告等二人犯行堪以認定，應依法論科。
二、查被告等二人於行為後，刑法第321 條第1 項業於100 年1
    月26日修正公佈，並於同年1 月28日生效施行，關於刑法變
    更後之新舊法律適用問題，應依刑法第2 條第1 項「行為後
    法律有變更者，適用行為時之法律。但行為後之法律有利於
    行為人者，適用最有利於行為人之法律」規定，依「原則從
    舊、例外從輕」以為決定。刑法第321 條第1 項第2 款、第
    4 款之構成要件本身於此次雖未經修正，惟其法定刑則由「
    6 月以上5 年以下有期徒刑」，修正為「6 月以上5 年以下
    有期徒刑，得併科新臺幣10萬元以下罰金」。準此，刑法第
    321 條第1 項第2 款、第4 款加重竊盜罪所定之構成要件，
    於上開規定修正前後仍屬一致，並無不同，然修正後已增加
    得併科罰金刑之規定，法定刑顯較諸修正前提高，此既涉及
    科刑規範之變更，仍有新舊法比較之必要。而經比較結果，
    顯然修正後之條文另行增加得併科罰金之規定，而較不利於
    被告等二人。又該條項第1 款之構成要件，已由「於夜間侵
    入住宅或有人居住之建築物、船艦或隱匿其內而犯之者」修
    正為「侵入住宅或有人居住之建築物、船艦或隱匿其內而犯
    之者」，使不分於夜間或白天侵入住宅竊盜，均有加重竊盜
    罪之適用，益見前開構成要件之修正，乃係構成要件之放寬
    ，是修正後之規定，對被告等二人而言較為不利；比較修正
    前、後刑法第321 條第1 項之規定，依刑法第2 條第1 項前
    段之規定，應適用行為時即修正前舊法之規定，對被告等二
    人較為有利，合先敘明。
二、核被告等二人所為，均係犯修正前刑法第321 條第1 項第2
    款踰越安全設備竊盜罪。另起訴書認被告等二人亦成立刑法
    第321 條第1 項第4 款結夥三人以上竊盜罪嫌，惟按刑法分
    則或刑法特別法中規定之結夥二人或三人以上之犯罪，應以
    在場共同實施或在場參與分擔實施犯罪之人為限，不包括同
    謀共同正犯在內。司法院大法官會議釋字第109 號解釋「以
    自己共同犯罪之意思，事先同謀，而由其中一部分之人實施
    犯罪之行為者，均為共同正犯」之意旨，雖明示將「同謀共
    同正犯」與「實施共同正犯」併包括於刑法總則第28條之「
    正犯」之中，但此與規定於刑法分則或刑法特別法中之結夥
    犯罪，其態樣並非一致（最高法院76年台上字第7210號判例
    參照）。是被告等二人雖與彭國華共謀竊盜，惟乃推由被告
    等二人入內行竊，爰依上開說明被告等二人自不構成修正前
    刑法第321 條第1 項第4 款結夥三人以上竊盜罪，是檢察官
    認被告等二人上開竊盜犯行，尚成立刑法第321 條第1 項第
    4 款部分，容有誤會，然此僅加重條件有所變更，但因仍屬
    構成要件及法條相同之罪，無庸變更起訴法條，附此敘明。
    又被告等二人與彭國華就上開加重竊盜犯行具犯意聯絡及行
    為分擔，為共同正犯。另被告周應龍前有如事實欄所載犯罪
    科刑及執行完畢之紀錄，有臺灣高等法院被告全國前案紀錄
    表1 份在卷可稽，其於有期徒刑執行完畢5 年以內，故意再
    犯本件有期徒刑以上之罪，為累犯，應依刑法第47條第1 項
    加重其刑。爰審酌被告等二人均正值壯年，竟不思正道取財
    ，破壞社會秩序、住宅安寧及他人財產安全，兼衡被告等二
    人智識程度、犯罪之動機、目的、手段、所竊取財物之價值
    、犯後坦承犯行等一切情狀，各量處如主文所示之刑。
據上論斷，應依刑事訴訟法第273 條之1 第1 項、第299 條第1
項前段，刑法第2 條第1 項前段、第28條、第47條第1 項，修正
前刑法第321 條第1 項第2 款，判決如主文。
本案經檢察官陳囿辰到庭執行職務。
中    華    民    國   100    年    11    月    23    日
                  刑事第七庭  法  官  許菁樺
以上正本證明與原本無異。
如不服本判決應於收受判決後10日內向本院提出上訴書狀，並應
敘述具體理由。其未敘述上訴理由者，應於上訴期間屆滿後20日
內向本院補提理由書( 均須按他造當事人之人數附繕本) 「切勿
逕送上級法院」。
                              書記官  劉寶霞
中    華    民    國   100    年    11    月    23    日
附錄論罪科刑法條：
修正前刑法第321條
犯竊盜罪而有下列情形之一者，處6 月以上、5 年以下有期徒刑
：
  一  於夜間侵入住宅或有人居住之建築物、船艦或隱匿其內而
      犯之者。
  二  毀越門扇、牆垣或其他安全設備而犯之者。
  三  攜帶兇器而犯之者。
  四  結夥三人以上而犯之者。
  五  乘火災、水災或其他災害之際而犯之者。
  六  在車站或埠頭而犯之者。
前項之未遂犯罰之。